最高法院刑事判決                              八十六年度台上字第五一六一號
    上訴人  甲○○
右上訴人因偽造文書案件，不服台灣高等法院中華民國八十六年六月十七日第二審判
決（八十六年度上訴字第一一七○號，起訴案號：台灣台北地方法院檢察署八十五年
度偵字第一七三一五號），提起上訴，本院判決如左：
    主  文
上訴駁回。
    理  由
按刑事訴訟法第三百七十七條規定，上訴於第三審法院，非以判決違背法令為理由，
不得為之。是提起第三審上訴，應以原判決違背法令為理由，係屬法定要件。如果上
訴理由狀並未依據卷內訴訟資料，具體指摘原判決不適用何種法則或如何適用不當，
或所指摘原判決違法情事，顯與法律規定得為第三審上訴理由之違法情形，不相適合
時，均應認其上訴為違背法律上之程式，予以駁回。本件上訴人甲○○上訴意旨略稱
：原判決認定上訴人犯罪之時間，係民國八十四年五月十五日起至同年月底，但上訴
人於八十四年五月仍羈押於台灣台北看守所，實無法分身在外犯案，而上訴人因犯罪
取得之財物，均已於警局內交還各被害人，對被害人未造成損失，且上訴人已有悔意
，犯罪後態度良好，尚配合警方之偵查，主動提供線索，以致日後警方又破獲數案請
從輕量刑云云。惟查：原判決認定上訴人與仇雲峰、陳勇全及綽號「小劉」、「阿松
」、「阿三」、「小鄭」之成年男子，分持仇雲峰提供之偽造信用卡，自八十五（綜
合卷內資料係八十五年原判決誤寫為八十四年五月十五日起至同年月底止，在台北縣
三重市、台南市等地，刷卡消費，在簽帳單上偽造他人之署押以偽造私文書，已明
業據上訴人於警訊、偵審中供認不諱，且經各被害人王啟忠、陳慶豐、黃敏思、鍾鏡
宏等人指述甚詳，復有消費簽帳單可按。為其所憑之證據及認定之理由。上訴人於原
審並未辯稱因在押而未犯本件之罪，迨上訴本院始為此新主張，並指於上訴人所扣得
之偽造信用卡僅一張而非四張，均係事實上之爭執，而未依卷內資料具體指摘原判決
究有何違背法令，自難認係適法之第三審上訴理由。至於上訴人已交還贓物給各被害
人及坦承犯罪，提供線索供警方偵破刑案，均屬刑法第五十七條事實審法院量刑應審
酌之事項，原判決在理由內亦記載審酌上訴人之犯罪前科，不事正業，未能奮勉向上
，犯罪後能坦承犯罪態度良好等一切情狀。量處罪刑，自不能因事實審依法量處之刑
期，任指為違法。其上訴違背法律上之程式，應予駁回。至於請求本院從輕量刑，因
係程序上之判決，故無從斟酌，併此明。
據上論結，應依刑事訴訟法第三百九十五條前段，判決如主文。
中      華      民      國    八十六    年      八      月    二十八    日
                              最高法院刑事第二庭
                                  審判長法官  施  文  仁
                                        法官  陳  炳  煌
                                        法官  張  淳  淙
                                        法官  洪  文  章
                                        法官  林  錦  芳
      右正本證明與原本無異
                                              書  記  官
中      華      民      國    八十六    年      九      月      三      日
